臺灣嘉義地方法院刑事判決　　　　九十六年度訴緝字第三五號
公　訴　人　臺灣嘉義地方法院檢察署檢察官
被　　　告　甲○○
　　　　　　　　　　）
上列被告因違反毒品危害防制條例案件，經檢察官提起公訴（九
十五年度毒偵字第六二七號），被告於準備程序中就被訴事實為
有罪之陳述，經本院合議庭裁定由受命法官獨任進行簡式審判程
序，判決如下：
    主  文
甲○○連續施用第一級毒品，處有期徒刑捌月。
    事  實
一、甲○○前於民國九十一年間因施用毒品案件，經臺灣雲林地
    方法院以九十一年度毒聲字第九九０號刑事裁定送觀察、勒
    戒後，認無繼續施用毒品之傾向，於九十二年四月一日執行
    完畢釋放出所，猶不知悔改，於上開釋放後五年內，復基於
    施用第一級毒品之概括犯意，自九十五年一月間某日起至同
    年六月二十四日中午止，連續在嘉義市○區○○街四九巷一
    五號、嘉義市○區○○路二段五二八巷九號及不詳地點等多
    處，以將海洛因摻入香菸內吸食之方式，連續施用第一級毒
    品海洛因多次。嗣於九十五年六月二十四日下午三時五十分
    許，為警持搜索票在嘉義市○區○○街四九巷一五號內查獲
    ，並扣得甲○○與其男友朱恭慶（另案執行觀察勒戒完畢）
    共同所有供渠等施用毒品所用之海洛因四小包（合計淨重零
    點九公克）及吸管二支，並於同日經甲○○同意採尿送驗，
    結果呈嗎啡陽性反應，始悉上情。
二、案經嘉義市政府警察局第二分局報告臺灣嘉義地方法院檢察
    署檢察官偵查起訴。
    理  由
一、本件係經被告甲○○於準備程序當庭就被訴事實為有罪之陳
    述，經本院合議庭裁定由受命法官改依簡式審判程序審理，
    則依刑事訴訟法第二百七十三條之二、同法第一百五十九條
    第二項之規定，不適用傳聞法則有關限制證據能力之相關規
    定，合先敘明。
二、訊據被告對於上揭事實業於本院審理時坦承不諱，且其於九
    十五年六月二十四日為警採尿送驗之結果，確呈嗎啡陽性反
    應（按施用海洛因後，經人體之水解代謝作用，會呈嗎啡陽
    性反應），有高雄市立凱旋醫院九十五年七月三日濫用藥物
    尿液檢驗報告在卷可憑，而被告為警查獲時所扣得之四小包
    白色粉末（合計淨重零點九公克），經送驗後確含海洛因成
    分，有法務部調查局九十五年七月二十日調科壹字第一八０
    ００二三一三號鑑定通知書在卷可佐，均足資擔保被告所為
    前開任意性自白之真實性，應堪採信。又被告前於九十一年
    間因施用毒品案件，經臺灣雲林地方法院以九十一年度毒聲
    字第九九０號刑事裁定送觀察、勒戒後，認無繼續施用毒品
    之傾向，於九十二年四月一日執行完畢釋放出所，有臺灣高
    等法院被告全國前案紀錄表在卷可稽，被告於觀察勒戒執行
    完畢釋放後五年內再犯本件施用海洛因之罪，洵堪認定。本
    件事證明確，應依法論科。
三、查海洛因為毒品危害防制條例所定之第一級毒品，核被告所
    為，係犯毒品危害防制條例第十條第一項之施用第一級毒品
    罪。其持有海洛因之低度行為，為施用之高度行為所吸收，
    不另論罪。本件被告行為後，刑法已於九十四年一月七日修
    正，於同年二月二日公布，並自九十五年七月一日施行，修
  　正後刑法已刪除第五十六條連續犯之規定，原屬連續犯之數
    個犯罪行為，於修正後應分別論罪，併合處罰之，而依修正
    前刑法第五十六條規定，則論以裁判上一罪，此部份修正，
    已影響整體刑罰權規範內容，自屬法律變更，經比較適用結
    果，以修正前刑法規定較有利於行為人，依刑法第二條第一
    項前段規定，應依修正前刑法第五十六條之連續犯規定，論
    以一罪，並加重其刑，被告多次施用第一級毒品海洛因之犯
    行均在上開法律修正施行前，且時間緊接，方法相同，所犯
    係構成要件相同之罪名，顯係基於概括犯意反覆為之，揆諸
    上開說明，應依其行為時即修正前刑法第五十六條之連續犯
    規定，以一罪論，並加重其刑。爰審酌被告前經觀察勒戒執
    行完畢後仍再犯戕害己身，顯乏戒斷之意，及其犯罪動機、
    目的、手段、犯後坦認犯行態度良好等一切情狀，量處如主
    文所示之刑。另被告為警查獲時所扣得其與男友朱恭慶共同
    所有之海洛因四小包（合計淨重零點九公克）及吸管二支，
    已經檢察官於另案執行沒收銷燬完畢，有臺灣嘉義地方法院
    檢察署檢察官扣押（沒收）物品處分命令二份在卷可稽（見
    臺灣嘉義地方法院檢察署九十五年度毒偵字第六０八號卷第
    三六頁，九十六年度執他字第二四０號卷第一三頁），因已
    經不存在，毋庸宣告沒收，附此敘明。
四、末查，本件被告於本院審理期間，因逃匿經本院於九十五年
    十一月十七日通緝，有通緝書可憑，而於九十六年十月九日
    晚間七時許為警緝獲，有逮捕通知可稽，其於中華民國九十
    六年罪犯減刑條例施行前即九十六年七月十六日之前遭通緝
    ，而未自動歸案接受審判，依同條例第五條規定，不得減刑
    ，併此敘明。
據上論斷，應依刑事訴訟法第二百七十三條之一第一項、第二百
九十九條第一項前段，毒品危害防制條例第十條第一項，刑法第
二條第一項前段、第十一條前段、第五十六條（廢止前），判決
如主文。
本案經檢察官廖俊豪到庭執行職務。
中　　華　　民　　國　九十六　年　十一　月　　二十六　日
                  刑事第二庭  法　官     陳正昇
上列正本證明與原本無異。
如不服本判決，應於判決送達後十日內向本院提出上訴狀（應附
繕本）。告訴人或被害人如對於本判決不服者，應具備理由請求
檢察官上訴，其上訴期間之計算係以檢察官收受判決正本之日期
為準。
中　　華　　民　　國　九十六　年　十一　月　　二十六　日
                              書記官     侯麗茹
